【裁判字號】    90,上更(二),139
【裁判日期】    900731
【裁判案由】    傷害致死
【裁判全文】
臺灣高等法院高雄分院刑事判決                  九十年度上更(二)字第一三九號
    上  訴  人
    即  被  告  甲○○
    選任辯護人  劉新安
右上訴人因傷害致死案件，不服臺灣高雄地方法院八十四年度訴字第三四一五號中華
民國八十五年四月一日第一審判決（起訴案號：臺灣高雄地方法院檢察署八十四年度
偵字第一八三八七號），提起上訴，判決後經最高法院第二次發回更審，本院判決如
左：
      主  文
原判決撤銷。
甲○○連續傷害人之身體，因而致人於死，處有期徒刑柒年貳月。
      事  實
甲○○於民國（下同）八十四年八月十四日零時卅分自外返回高雄市前金區○○○路
一０四號南光大廈住處，因雙手提旅行袋，乃以腳踹開大門，因用力過猛，致門扇撞
及門旁機車，而發出巨大聲響，大廈管理員林志成見狀即加以斥責，雙方遂發生衝突
，甲○○心中不悅，對於林志成（八年六月二日出生）年事已高，不堪外力毆打，且
頭部為人體要害，如施以重擊，極易引起顱內出血發生死亡之結果等情事，客觀上能
預見，卻因一時衝動而不預見，仍基於傷害之犯意，竟拳毆林志成頭、胸等部位，造
成林志成右眼眶瘀腫四×三公分，右前胸紅腫五×三公分、右額腫脹三×三公分等外
觀傷害，嗣翌（十五）日晚上八時許，甲○○下樓欲外出，在管理員室前因昨日鬥毆
之事，林志成持鐵棍欲毆打甲○○，旋為甲○○所奪下，甲○○亦對於林志成不堪毆
擊，否則可能致死之客觀身體情狀可預見而仍不預見，又承前揭傷害之概括犯意，再
出手毆打林志成，致甲○○受有「右顳、右頂枕頭頂部挫傷」之傷勢，林志成於十六
日上午七時許，因其頭部之外傷，引發急性右顳硬腦膜下血腫，右頂枕腦挫傷血腫，
外傷性蜘蛛綱膜下腔出血左上肢及兩下肢癱瘓不能言語，倒地昏迷不醒，經前來接班
管理員陳斌發現叫救護車送往大同醫院急救。隨即於同日接受減壓性顱骨切除術，直
到八十四年十二月二十日轉至永康榮民醫院繼續療養。延至八十四年十二月二十七日
下午二時四十分許，更因上開外傷性多發性頭部挫傷合併顱內出血，併發敗血性休克
、低血鈉及急性心肺衰竭死亡。案經高雄市政府警察局新興分局移送後由檢察官指定
行政院退除役官兵輔導委員會高雄市榮民服務處輔導員乙○○代行告訴，經臺灣高雄
地方法院檢察署檢察官偵查起訴。
    理  由
一、本次更審前訊據上訴人即被告甲○○固坦承曾與被害人林志成發生衝突，惟否認
    有毆打被害人，辯稱：林志成喝醉酒罵我，我請他不要亂罵，他持鐵棍打我，被
    我奪下，他想搶回鐵棍，自己撞到機車受傷，林志成之死亡非伊傷害後致死云云
    。惟查：
(一)、被害人林志成於八十四年八月十四日遭人毆打，受有「右眼眶瘀腫四×三公分、
    右前胸紅腫五×三公分、右額腫脹三×三公分」等外觀傷勢，有阮綜合醫院驗傷
    診斷書一紙附卷可稽；嗣林志成於同年八月十六日早上被發覺倒地昏迷，立即被
    送醫急救，經診治發覺，林志成有「頭部外傷急性右顳硬腦膜下血腫，右顳枕腦
    挫傷血腫，外傷性蜘網膜下腔出血，呈昏迷病危（急救時昏迷指數為五分，屬嚴
    重頭部外傷），左上肢及兩下肢癱瘓不能言語」等症狀結果，大同醫院乃立即進
    行開顱急診救治，後來意識障礙及肢體無力略有改善（急救處理後，昏迷指數恢
    復至八分，眼睛可睜開、對痛刺激有收縮反應）有高雄市大同醫院診斷證明書一
    紙附偵卷及九十年六月十八日高市大醫字第二０五一號函附本院卷可按。而林志
    成住院於大同醫院，迄同年十二月二十日，經友人轉送永康榮民醫院，經該院臨
    床檢查發現，林志成當時之癥狀為：「腦部挫傷合併右側急性硬腦膜下出血，因
    腦膜下出血合併呼吸困難行氣切手術，因腦挫傷、意識昏迷，昏迷指數為Ｅ1Ｍ3
    Ｖ1五分，合併尿失禁及尿道感染」，自入該院治療，因無法自行呼吸，而給予
    百分之廿五Ｏ2及定期翻身及抽痰、抽血檢查發現白血球過高、電解質不平衡鈉
    離子過低、尿液檢查白血球過高，住該院期間反覆發燒及抽出濃痰及草綠痰及不
    順暢的呼吸聲常發現，最後病人因血壓下降、呼吸衰竭，急救無效，於八十四年
    十二月廿七日下午二時四十分不法死亡，其最後診斷為「急性硬腦膜下出血合併
    敗血症、合併呼吸月臟衰竭、電解質不平衡」等情，有永康榮民醫院八十五年七
    月廿三日永醫字第二三七六號函附卷可按。而林志成死亡後經法醫師相驗結果
    ，亦認因「外傷性多發性頭部挫傷合併顱內出血」，導致敗血性休克死亡，亦有
    台灣台南地方法院檢察署相驗屍體證明書、驗斷書各一份附卷可稽。
(二)、前揭三家醫院之病歷資料，經送台灣高等法院檢察署法醫中心鑑定結果稱：「：
    ：（三家醫院病歷記載詳如上述，爰予略載）問題不是診斷右顳腦膜下血腫、右
    顳枕腦挫傷、外傷性蜘蛛網膜下腔出血，而在『左上肢及兩下肢癱瘓不能言語』
    。這種腦症狀正是醫師據之判斷其腦病部位之主要依據。『上下肢癱瘓』及『不
    能言語』即『失語症』正是腦幹、腦中樞神經核及其神經傳導路線被切斷之主要
    依據。並非硬腦膜外出血，或蜘網膜下腔出血所能夠引起者，其病源必涉及神經
    中樞神經核及其傳導路線被破壞之結果。病人年紀甚高－七十六歲，據該院（永
    康醫院）病歷記載（記載於送鑑病歷資料第二頁上面）八月十六日上午七時二十
    五分血壓最高一九九、最低一二六。這顯示病人年高，血壓高，又有了上下肢癱
    瘓、失語症等，豈不是教科書所記載之『老人中風』呢。永康榮民醫院病歷可說
    是大同醫院之診療之延續，其診療完全和大同醫院一樣。阮綜合醫院診療完全和
    另二醫院不同。阮綜合醫院門診為八十四年八月十四日，全無腦症狀之記載。八
    十四年八月十六日求診於大同醫院，四個月後於八十四年十二月二十日求診於永
    康榮總，同年十二月二十七日死亡。查顱內出血大體上可分為三種，外傷性顱內
    出血。血管畸型所引起之顱內出血。老人高血壓、血管硬化引起－所謂『老人中
    風』三種。由拳頭毆打（除非拳擊手毆打）不易引起腦幹、腦實質出血，除會引
    起頭痛、頭暈、昏迷、死亡，偶而有部份之機能失卻外甚少（幾無）引起上下肢
    癱瘓、失語症」（有台灣高等法院檢察署八十五年九月二十三日檢仁醫字第一０
    二五號函可按），似以被害人林志成有「上下肢癱瘓、失語症」等癥狀，而認林
    志成若非係由拳頭毆打（除非拳擊手毆打，蓋若普通拳毆致生，不易引起腦幹、
    腦實質出血，除會引起頭痛、頭暈、昏迷、死亡，偶而有部份之機能失卻外甚少
    （幾無）引起上下肢癱瘓、失語症），而較偏認係『老人中風』引發最後死亡結
    果。然經本院另高雄市立大同醫院調電腦斷層掃描報告，進一步送請台北榮民總
    醫院判讀結果，據稱：「病患林志成其病情概要（詳情即上開記載，爰予略載）
    ：：經緊急腦部電腦斷層檢查，結果顯示右側大腦頂葉和枕葉部嚴重性腦挫傷併
    發腦內出血（血腫約為６×６×５立方公分），右側額顳部硬腦膜下出血（血腫
    最厚處約為1.2cm的厚度）和右側大腦水腫，以上的病灶導致明顯的中線移位（
    向左側），由於上述顱內血腫的發現，於當天（八月十六日）施行緊急開顱術，
    摘除血腫，同時也作了氣管切開術，以利抽痰，手術順利，術後病患的意識障礙
    及肢體無力逐漸恢復，在市立大同醫院療養至八十四年十二月二十日，轉至永康
    榮民醫院繼續休養。：：。經鑑定：病患林志成的臨床病徵可分成三個時段的病
    徵。１、到達高雄阮綜合醫院時的病徵。沒有腦部的病徵，但有其他部位輕度的
    外傷痕跡及右側胸部疼痛。２、到達高雄市立大同醫院的病徵。出現腦部病徵如
    意識障礙及左側肢體無力。外傷性的腦內出血可能延遲出現，因此病患在受傷後
    第三天才出現腦部病徵。３、到達永康榮民醫院的病徵。病患在市立大同醫院接
    受診療後，意識障礙及肢體無力已經逐漸恢復。轉至永康榮民醫院休養是延續在
    市立大同醫院術後的療養，等待神經功能的恢復。病患受傷後，在不同的時段可
    能出現不同的臨床病徵，這些不同的病徵不一定彼此都有關連。病患林志成的第
    一段病徵（阮綜合醫院）與第二段病徵（市立大同醫院）沒有關連。」此有行政
    院國軍退除役官兵輔導委員會台北榮民總醫院八十五年十一月八日（八五）北總
    神字第一九六七一號函可証，其鑑定意見認「到達高雄市立大同醫院的病徵出現
    腦部病徵如意識障礙及左側肢體無力，外傷性的腦內出血可能延遲出現，因此病
    患在受傷後第三天才出現腦部病徵」等語，顯與上開台灣高等法院檢察署法醫中
    心鑑定結果所較偏認係『老人中風』引發最後死亡結果有所出入，其所載「第一
    段病徵（阮綜合醫院）與第二段病徵（市立大同醫院）沒有關連」，其真意如何
    ，亦有未明，本院乃再函請台北榮民總醫院詳加解說，據該院進一步覆稱：「林
    志成電腦斷層檢查顯示：１、右側下腦的頂葉和枕葉有腦挫傷併發腦內出血。２
    、右側額顳葉處有硬腦膜下血腫。老人出血性中風部位是在大腦的深核區（如基
    底核或視丘）而不是在頂葉或枕葉內，同時出血性腦中風也不會在不同部位產生
    硬腦下血腫，因此林先生的腦內出血是『外傷性出血』；林先生的第一段病徵（
    阮綜合醫院）與第二段病徵（市立大同醫院）都與八十四年八月十三日晚上（即
    八月十四日凌晨）受傷有關，只是在不同時段出現不同的病徵」等語，有榮民總
    醫院八十六年一月二十二日（八六）北總行字第０一三四三號函附卷可証。此一
    鑑定詳細審酌電腦斷層掃描報告所據以判斷林志成之顱內出血，係因「外傷性的
    腦內出血」而非老人中風，此判斷所本資料，較諸台灣高等法院檢察署法醫中心
    鑑定時所憑（僅依病歷文字紀載判讀）資料齊備，結論自較為正確可信。其鑑定
   結論顯認被害死者林志成的第一段病徵（阮綜合醫院）與第二段病徵（市立大同
    醫院）都與八十四年八月十三日晚上（即八月十四日凌晨）受傷有關，只是在不
    同時段出現不同的病徵」耳。是上開八十四年八月十六日早上送醫時之嚴重外傷
    性腦部出血之原因早在林志成於同年月十三日晚上（即八月十四日凌晨）受傷即
    發生，換言之林志成之死亡原因即「外傷性腦部出血」，係屬外力造成，其外力
    源於八十四年八月十三日晚上（即八月十四日凌晨）以後（含當日）遭傷害之結
    果甚明。
(三)、另本院另檢送林志成之阮綜合醫院、大同醫院及永康榮民醫院全部病歷及相關檢
    查資料送請行政院衛生署醫事審議委員會鑑定，亦認：「：：（病歷陳述略載）
    ：：，因而綜合病患林志成之病歷記錄，認林志成死亡確實與八十四年八月十四
    日於阮綜合醫院診治之傷，及與同年八月十六日於高雄市立大同醫院診治之傷，
    有因果關係。八十四年八月十六日在市立大同醫院時，因外傷性之顱內出血，腦
    神經受傷害導致其經治療後呈近似植物人狀態，而致八十四年十二月二十七日更
    因併發敗血性休克、低血鈉及急性心肺衰竭致死，故其間之因果關係應存在。」
    有行政院衛生署八十七年十二月九日衛署醫字第八七０七０九一九號函附行政院
    衛生署醫事審議委員會第八七一八四號鑑定書在卷可按。其結果亦與上開認定相
    合。
(四)、依據阮仲洲醫師（即院綜合醫院醫師）到庭（本院八十五年七月十日調查庭）固
    曾證述：「該傷（即八十四年月十三日晚上之傷勢）沒有併發症，不會導致死亡
    」，似認八十四年八月十三日之傷害結果非造成日後腦部出血之原因，然其同次
    庭訊中已稱：「其診查既僅在林志成受傷之初期之病徵，且未作詳細之精密之延
    續診察，自不及查知頭部受外傷後第三天始出現之腦部病徵」等語，及其先前於
    偵查中已証稱「他的傷有可能造成腦出血，八月十四日受傷至八月十六日，再慢
    慢出血等語」（見偵查卷第二十一頁），足徵其所謂「沒有併發症，不會導致死
    亡」非可引據為有利被告之判斷。
(五)、被告之死亡原既係源於八十四年八月十三日晚上（即八月十四日凌晨）以後迄送
    大同醫院急救期間遭傷害之結果，究否被告傷害所造成一節，訊據被告甲○○於
    警訊時已直承，於八十四年八月十四日零時三十分、八十四年八月十五日二十時
    四十分，兩次與被害人林志成起口角，其中八十四年八月十四日零時三十分之爭
    執，並生兩敗俱傷之肢體衝突等情，而證人徐旭輝於警訊中證稱：「林志成於八
    十四年八月十五日下午二時到我五樓辦公室找我，跟我說八月十四日零時卅分許
    ，與三樓住戶甲○○吵架，遭甲○○打傷，頭現在很暈，：：因當日甲○○回家
    時進入大門用腳踹大門進入，遭林志成叫其別那麼大力開門，就遭甲○○打，林
    志成受不了其毆打，便拿鐵條自衛反抗」，於偵查中又證陳：有看到林志成右眼
    瘀血腫起來，他跟我說住在三樓之年青人（到派出所後方知叫甲○○）打的，對
    方拳打腳踢他，他也有反抗等語（偵查卷第十五頁參照）；證人即警員張明正於
    偵查中證稱：「八月十四日凌晨三時許（即第一次打架之事）林志成來派出所報
    案，說他被南光大樓一個人打傷，我看他右眼有瘀血，我載他回南光大廈問他被
    那一住戶打的，他帶我上樓至甲○○住處，沈某否認毆打林志成，他說林志成拿
    鐵條打他，他只有搶他鐵條：：，我問林志成是否提告訴，他說他在那裡當管理
    員，不要告訴，只叫我向甲○○說以後不要再打他，沈某也說不會了」等語（見
    偵查卷第三十四頁）；證人即警員張許志璋於偵查中證稱：「我處理八月十五日
    晚上之事（第二次打架之事），：：我接到分局勤務中心通知南光大樓有人打架
    ：：林志成說被甲○○打，：：我就去沈某家，沈某說他沒打林志成，是林志成
    拿鐵條要打他，他只是搶下來：：我又下樓問林志成，林志成說甲○○一直打他
    的頭，他受不了，才拿鐵條要打沈某，我就將他二人帶回派出所，問他們是否提
    出告訴，他們二人都沒有說要提告訴，：：我有看到林志成臉部有紅腫，在派出
    所時林志成說他（頭）暈暈的」等語（見偵查卷第三十、三十一頁）。是被告與
    被害人林志成分別於八十四年八月十四日凌晨零時三十分許及翌 (十五）日晚間
    八時四十分許，兩度所發生之衝突，均曾驚動管區派出所警員出面處理，且依雙
    方當事人之向警員陳訴，均言及持鐵條打、搶之程度，參以被害人林志成所迭向
    證人徐旭輝及警員之陳訴，均言及遭被告連續毆擊頭部，而兩次警員到場處理，
    被害人均未表告訴，足見其所迭為陳訴遭被告毆擊之事，並無虛捏之必要，而兩
    度被毆後，林志成均有事後適時向他人表達被毆生有「頭暈」之症狀，客觀上與
    其所陳訴遭人連續毆打頭部所可能造成之不適症狀相合，此二次之嚴重被毆，均
    係隔日連續，與被害人倒地被發覺送醫急救，相距僅約二日內之事，之前又無任
    何事證足認林志成有另與第三人發生鬥毆情事，依證人陳斌於偵查中所稱：「我
    八十四年八月十六日來接班就發現他眼睛整臉發黑，叫也叫不醒，八月十六日才
    聽甲○○媽媽說林志成跟他兒子打架」（見偵查卷第二十五頁），於本院調查時
    稱：「八十四年八月十六日七時我去接班時發現林志成倒在地下，且有脫尿現象
    ，於是叫救護車送大同醫院，：：他們有打架的事情，全大樓都知道，因他頭腫
    好大」（見前審卷第八九、九九頁）；又證人即負責診治之阮仲洲醫師於偵查中
    證稱：林志成的傷是被打的，不是跌倒造成的，且他的傷沒有跌倒擦傷的痕跡，
    林志成於八十四年八月十四日上午八至九時許來驗傷，他身上沒有酒味，他的傷
    有可能造成腦出血，八月十四日受傷至八月十六日，再慢慢出血等語（見偵查卷
    第二十一頁）。大同醫院醫師劉金林於偵查中稱：林志成頭部傷是外力造成的（
    見偵查卷第八頁）等情，上開林志成腦部『外傷性出血』之死亡原因，自與被告
    連續於八十四年八月十四日凌晨零時三十分許及翌 (十五）日晚間八時四十分許
    ，兩度毆擊林志成毆擊傷害行為密切相關。而先後二次毆擊，其中八十四年八月
    十四日凌晨零時三十分許傷害行為所致傷勢，因曾至阮綜合醫院就醫，故有「右
    眼眶瘀腫四×三公分，右前胸紅腫五×三公分、右額腫脹三×三公分」等外觀傷
    勢之具體判明，此時頭頂部被攻擊情事，因林志成就醫時未及陳訴頭部不適，且
    該醫院診察時，僅是林志成受傷之初期之病徵，致未作詳細頭頂部之精密之延續
    診察，而不及查知頭部亦受外傷之可能性，然林志成確然於第二次（即翌 (十五
    ）日晚間八時四十分許）受攻擊之前，於阮綜合醫院就醫後已生明顯頭暈症狀（
    詳上開證人徐徐旭輝於警訊中所證稱：林志成於「八十四年八月十五日下午二時
    」到我五樓辦公室找我，跟我說八月十四日零時卅分許，與三樓住戶甲○○吵架
    ，遭甲○○打傷，頭現在很暈等語），參以林志成當次受毆部位之陳訴含及「頭
    部」，而上開明判明之「右眼眶瘀腫右額腫脹」等外觀傷勢，亦是集中頭部，是
    此時頭頂部應亦受有相當程度之傷害，僅因就醫時未加詳查而未予注意及之耳，
    是故其後法醫直接引起死亡之原因亦載明係「外傷性『多發性』頭部挫傷合併顱
    內出血」自非無故。另林志成翌 (十五）日晚間八時四十分許之受攻擊，則因未
    再自行就醫，而僅得依上開證人即警員張許志璋所證稱：「：：我又下樓問林志
    成，林志成說甲○○一直打他的頭，他受不了，才拿鐵條要打沈某，我就將他二
    人帶回派出所，問他們是否提出告訴，他們二人都沒有說要提告訴，：：我有看
    到林志成臉部有紅腫，在派出所時林志成說他（頭）暈暈的」等語，參酌大同醫
    院診斷證明書載有阮綜合醫院診斷書所未記載之判斷即「右顳、右頂枕等頭頂部
    挫傷」，是八月十五日晚間八時四十分許受攻擊之傷勢，應認客觀傷勢為「右顳
    、右頂枕等頭頂部挫傷」。綜上所述，被告連續於於八十四年八月十四日凌晨零
    時三十分許及翌 (十五）日晚間八時四十分許，兩度毆擊林志成毆擊傷害分別造
    成「右眼眶瘀腫四×三公分，右前胸紅腫五×三公分、右額腫脹三×三公分」、
    「右顳、右頂枕等頭頂部挫傷」之行為與被害人林志成之死亡結果，均有相當因
    果關係無訛。
(六)、至證人姚美伶雖證稱八月十五日晚上甲○○並無毆打林志成，亦無與林志成發生
    口角等語，惟姚美伶係被告之妻，其證詞難免護，尚難採信。另證人陳斌於警
    訊所稱：「．．．之前曾聽林志成說過與甲○○發生口角，並未打架」（見警卷
    第八頁），係指八十四年八月十四日零時三十分許，被告毆打林志成以前，林志
    成與甲○○曾發生口角，並未打架；並非指八十四年八月十四日零時三十分許，
    甲○○、林志成未打架；此觀警訊筆錄全文及證人於偵審中之證言自明。是被告
    否認傷害被害人，被害人死亡非其傷害所致等辯解，殊無足取。另証人黃吳美壽
    子於本院調查時稱：「曾見林志成在該大廈管理員室喝酒，有一次倒在地上，．
    ．．是喝醉了」云云，與本案無關聯，不得執為有利或不利於被告之証據。
(七)、被害人林志成係民國八年六月二日出生，有卷附年藉資料可憑，案發時年逾七十
    六歲，年事已高，對於外力毆打之承受力極低，否則易生致命，乃客觀上極易預
    見之事，況且頭部為人體要害，如施以重擊，本易引起顱內出血發生死亡之結果
    ，客觀上被告非不能預見，竟不預見，仍出手重擊年高體弱之被害人頭部，且連
    續二日不同時間，迭為毆擊，致被害人受「外傷性多發性頭部挫傷合併顱內出血
    」，因傷勢惡化發生死亡結果，自應令負傷害致人於死罪責。至被告上開二次攻
    擊行為，並無證據足認執持客觀上足令人致命之兇器，而其傷害方法僅止毆擊，
    尚難以客觀傷勢論被告行為時，主觀上具有殺人或重傷之犯意，附此敘明。
二、核被告甲○○所為係犯刑法第二百七十七條第二項前段之傷害致死罪。公訴人起
    訴時被害人尚未死亡，認係犯同法條後段之傷害致重傷罪，嗣被害人因傷勢惡化
    發生死亡，與檢察官起訴事實同一，本院自得審究，併變更檢察官起訴法條。被
    告連續於於八十四年八月十四日凌晨零時三十分許及翌 (十五）日晚間八時四十
    分許，兩度毆擊林志成毆擊傷害之行為與被害人害人林志成之死亡結果，均有相
    當因果關係，時間緊接，並對死亡之結果，客觀上均能預見，所犯罪名相同，應
    依連續犯規定，僅論以一傷害致死罪。被告上開犯罪事證甚明，原審法院據以論
    罪科刑，固非無見。惟查，刑法第二百七十七條第二項前段之傷害致人於死之罪
    ，係因犯罪致發生一定結果而加重其刑之加重結果犯，以行為人客觀上能預見加
    重結果之發生，而不預見為要件，此項構成犯罪之事實，依刑事訴訟法第三百零
    八條、第三百十條第一款規定，自應於事實欄明白認定，並於理由內說明認定之
    證據，方足以資論罪科刑。原判決於事實欄及理由欄內，未認定被告毆打被害人
    時，客觀上對於引起死亡之結果，是否能預見而不預見及所憑證據，即有未洽，
    被告上訴意旨否認犯罪，固無足取，惟原判決既有可議，應由本院將原判決撤銷
    改判。審酌被告僅因細故竟出手毆打年事已高之被害人致死，其暴戾性格殊不足
    取，犯後飾詞卸責，態度非佳等情及其他一切情狀，爰仍量處如主文第二項所示
    之刑。
三、被告經合法傳喚，無正當理由不到庭，爰不待其陳述逕行判決。
據上論結，應依刑事訴訟法第三百六十九條第一項前段、第三百六十四條、第三百七
十一條、第二百九十九條第一項前段、第三百條、刑法第五十六條、第二百七十七條
第二項前段，判決如主文。
本案經檢察官董明正到庭執行職務。
中    華    民    國         九十       年      七      月    三十一    日
                              臺灣高等法院高雄分院刑事第八庭
                                  審判長法官  郭雅美
                                        法官  莊飛宗
                                        法官  洪兆隆
右正本證明與原本無異。
如不服本判決，應於判決送達後十日內向本院提出上訴狀，其未述理由者並應於提
出上訴狀後十日內向本院補提理由書（應附繕本)。
                                      書記官  葉淑華
中    華    民    國         九十       年      八      月      二      日
附錄：本判決論罪科刑法條：
刑法第二百七十七條第二項前段：
犯前項之罪，因而致人於死者，處無期徒或七年以上有期徒刑。
                                                                      Ｈ


司法院資訊處製作；財團法人民間司法改革基金會備份。
